臺灣基隆地方法院刑事判決　　　　　　　　　　　　　九十三年度訴字第八七八號
　　公　訴　人　臺灣基隆地方法院檢察署檢察官
　　被　　　告　乙○○　男　三.
右列被告因違反毒品危害防制條例案件，經檢察官提起公訴（九十三年度毒偵字第一
八○八號）本院合議庭裁定改依簡式審判程序審理，本院判決如左：
    主  文
乙○○連續施用第一級毒品，處有期徒刑拾月，扣案之海洛因貳包（合計淨重肆拾柒
點公克）沒收銷燬之、注射針筒貳支沒收；又連續施用第二級毒品，處有期徒刑
捌月，扣案之安非他命（毛重約拾陸點公克）沒收銷燬之、吸食器壹個沒收，應
執行有期徒刑壹年肆月，扣案之海洛因貳包（合計淨重肆拾柒點公克）、安非他
命（毛重約拾陸點公克）均沒收銷燬之，注射針筒貳支、吸食器壹個均沒收。
    事　實
一、乙○○前因施用毒品案件，經觀察、勒戒後，認無繼續施用毒品之傾向，由臺灣
    基隆地方法院檢察署檢察官於民國九十二年八月二十六日，以九十二年度毒偵字
    第七○四號為不起訴處分確定後；復因施用毒品案件，經觀察、勒戒後，認有繼
　　續施用毒品之傾向，先送強制戒治，並由同署檢察官提起公訴，嗣於九十三年五
　  月二十五日，經臺灣高等法院以九十三年度上訴字第一○一七號判決判處應執行
    有期徒刑一年確定（現執行中）。詎仍不知悔改，復分別基於施用第一級毒品海
    洛因及第二級毒品安非他命之概括犯意，自九十三年五月二十六日起至同年九月
    二十三日下午五、六時許止，在臺北縣瑞芳鎮○○路二三六號三樓，連續施用第
    一級毒品海洛因及第二級毒品甲基安非他命，嗣於九十三年九月二十四日晚上十
    時許，在臺北縣瑞芳鎮○○路二三六號前，因另案通緝為警查獲，當場扣得乙○
    ○所有供施用之第一級毒品海洛因二包（淨重四十七點三三公克）、第二級毒品
    安非他命（毛重約三十六點三公克），及其所有供施用第一級毒品海洛因之器具
    注射針筒二支、供施用第二級毒品安非他命之器具吸食器一個。嗣並經警採渠尿
    液送驗結果，分呈嗎啡及甲基安非他命陽性反應，始查知上情。
二、案經基隆市警察局第四分局報請臺灣基隆地方法院檢察署檢察官偵查起訴後，經
    本院合議庭裁定改依簡式審判程序審理。
    理  由
一、本件被告乙○○所犯者非為死刑、無期徒刑、最輕本刑為三年以上有期徒刑之罪
    或高等法院管轄第一審案件，其於準備程序進行中，先就被訴事實為有罪之陳述
    ，經告知其簡式審判程序之旨，並聽取公訴人之意見後，本院依刑事訴訟法第二
    百七十三條之一第一項之規定，裁定由受命法官獨任進行簡式審判程序，合先敘
    明。。
二、右開施用第一級毒品海洛因、第二級毒品安非他命之事實，業經被告乙○○於本
    院審理時自白不諱，且被告為警於九十三年九月二十四日經警查獲後所採集之尿
    液檢體，經送請基隆市衛生局檢驗結果，呈嗎啡及甲基安非他命陽性反應，有基
    隆市衛生局甲○衛壹字第○九三○○一四五八四號檢驗成績書一紙在卷可稽，並
    有被告所有供施用第一級毒品海洛因所用之海洛因二包（合計淨重四十七點三三
    公克）及施用器具注射針筒一支、第二級毒品安非他命所用之安非他命（毛重約
    三十六點三公克）及施用器具吸食器一個扣案可資佐證，且上開海洛因二包，經
    三公克（空包裝總重一點四七公克），有法務部調查局九十三年十一月十日調科
    壹字第三二○○○二三八六號鑑定通知書一紙附卷可參，足見被告自白施用第一
    級毒品海洛因及第二級毒品安非他命之犯行，顯與事實相符。又被告前因施用
　　毒品案件，經觀察、勒戒後，認無繼續施用毒品之傾向，由臺灣基隆地方法院檢
 　 察署檢察官於九十二年八月二十六日，以九十二年度毒偵字第七○四號為不起訴
    處分確定後；復因施用毒品案件，經觀察、勒戒後，認有繼續施用毒品之傾向，
    先送強制戒治，並由同署檢察官提起公訴，嗣於九十三年五月二十五日，經臺灣
    高等法院以九十三年度上訴字第一○一七號判決判處應執行有期徒刑一年確定等
    情，有不起訴處分書、起訴書、判決書及刑案資料查註紀錄表附卷足憑，本件事
    證明確，被告施用第一級毒品海洛因及第二級毒品安非他命犯行，均洵堪認定，
    應予依法論科。
三、按海洛因、安非他命，分係毒品危害防制條例第二條第二項第一款、第二款所定
    之第一級毒品及第二級毒品，不得非法施用，是核被告所為，係犯毒品危害防制
    條例第十條第一項之施用第一級毒品罪及同條例第二項之施用第二級毒品罪。被
    告施用第一級毒品海洛因及第二級毒品安非他命前後持有第一級毒品海洛因、第
    二級毒品安非他命之低度行為，應為其施用第一級毒品海洛因、第二級毒品安非
    他命之高度行為所吸收，不另論罪。查被告先後多次施用第一級毒品海洛因及第
    二級毒品安非他命之行為，均時間緊接，犯罪構成要件相同，顯係基於概括之犯
    意反覆為之，為連續犯，均應依刑法第五十六條之規定以一罪論，並加重其刑。
    至被告所犯上開二罪，犯意各別，罪名互異，應予分論併罰。爰審酌被告前已有
    施用毒品前科紀錄，堪認其素行不佳，仍不知悔改警惕，猶再施用第一、二級毒
    品不輟，無視於毒品對於自身健康之戕害及國家對於杜絕毒品犯罪之禁令，惡性
    非輕，有失政府制定毒品危害防制條例之立法美意，本不宜寬貸，惟施用毒品者
    均有相當程度之成癮性及心理依賴性，其犯罪心態與一般刑事犯罪之本質並不相
    同，容應以「病人」之角度為考量，及被告犯後坦認犯行等一切情狀，就被告所
    犯上開二罪，分別量處如主文所示之刑，並定其應執行刑，以資懲儆。
四、扣案之海洛因二包（淨重四十七點三三公克），係查獲之第一級毒品；安非他命
    （毛重約三十六點三公克）係查獲之第二級毒品，不問屬於被告與否，均應依毒
    品危害防制條例法第十八條第一項前段之規定沒收銷燬之；至注射針筒二支、吸
    食器一個，均係被告所有，分供犯施用第一級毒品海洛因及第二級毒品安非他命
    所用之物，據被告供明在卷，爰併依刑法第三十八條第一項第二款之規定宣告沒
    收。
據上論斷，應依刑事訴訟法第二百七十三條之一第一項、第二百九十九條第一項前段
，毒品危害防制條例第十條第一項、第二項、第十八條第一項前段，刑法第十一條前
段、第五十六條、第五十一條第五款、第三十八條第一項第二款，判決如主文。
本案經檢察官黃鴻達到庭執行職務。
中　　　華　　　民　　　國　　九十三　　年　　 十二 　　月　　三十一　　日
                             　　   臺灣基隆地方法院刑事第三庭
                                        法  官  陳  秀  
右正本證明與原本無異。
對於本件判決如有不服，應於收受送達後十日內，向本院提出上訴書狀，上訴於臺灣
高等法院，並按他造當事人之人數附具繕本。
                                        書記官  王  一  芳
中　　　華　　　民　　　國　　九十三　　年　　 十二 　　月　　三十一　　日
附錄論罪科刑法條：
毒品危害防制條例第十條：
施用第一級毒品者，處六月以上五年以下有期徒刑。
施用第二級毒品者，處三年以下有期徒刑。
